Diego Salas

Diseñador Gráfico / Ilustrador / Desarrollador Full Stack

(56) 934989840

Diegosalas.j@gmail.com

<u>Portfolio</u> ←

 $\underline{\text{Linkedin}} \leftarrow$

Github ←

RESUMEN

Me llamo Diego Salas, soy licenciado en Diseño Gráfico de la Universidad de Playa Ancha en Valparaíso. Mi trayectoria profesional se ha centrado en el diseño gráfico con especialización en branding, inspirado por los lineamientos de Norberto Chaves, un experto reconocido en el área. He trabajado de manera independiente creando identidades marcarias y he participado en proyectos culturales, desarrollando gráficas para difusión, como carátulas, dossiers y afiches. Dominio avanzado de herramientas Adobe, Photoshop, Illustrator, InDesign,

Me formé como desarrollador full stack en DESAFÍO LATAM y cuento con habilidades en HTML, CSS, JavaScript, Bootstrap, Django y SQL. Tengo una gran ambición por adentrarme en este universo y enfrentar los desafíos que se presenten, siempre en búsqueda de crecimiento y excelencia en el universo de la programación.

EXPERIENCIA

Romero Vet, Valdivia — Diseñador Gráfico

MES DE OCTUBRE 2023 - ENERO 2024

Re branding de la marca Romero Vet

- 1. Auditoría de Marca gráfica.
- 2. Presentación Propuesta final de Marca Gráfica

Paulina Camus, Arica — Diseñador Gráfico

MES AGOSTO DE 2023 - NOVIEMBRE 2023

Creación de visual para canción "Frutos del Viento"

- 1. Retroalimentación con cliente
- 2. Presentación de la propuesta final del video.

Raimundo Torres Riedemann, Valdivia — Diseñador Gráfico

MES JULIO DE 2023 - SEPTIEMBRE DE 2023

Diseño de Logo e identidad visual de la Marca

- 1. Auditoría de Marca Gráfica
- 2. Presentación de propuesta final de la Marca y el manual de implementación.

APTITUDES TÉCNICAS

Adobe Photoshop

Adobe Illustrator

Adobe Indesign

Adobe After Effects

Adobe Premiere Pro

HTML

Bootstrap

Javascript

Python

SQL

Django

CURSOS

- -Laboratorio/seminario Imaginistas
- Taller de escritura creativa de ficción especulativa. 2020-2021.
- -Seminario de Anatomía Focalizada extremidades superiores/inferiores 2018
- -Capacitación Marketing. 2022

IDIOMAS

Inglés Básico

Compañía de Danza Ballet de Cámara Valdivia, Valdivia — *Diseñador Gráfico*

MES SEPTIEMBRE DE 2023 - PRESENTE

Diseño de gráficas de difusión.

- 1. Diseño de afiche para la obra "Enjambre" en el marco del Festival de Danza Contemporánea.
- 2. Diseño de afiche para la obra "Enjambre", para la Gala de la Escuela de Danza Valdivia.
- 3. Creación de contenido audiovisual para instagram
- 4. Diseño de dossier para la compañía.
- 5. Diseño de afiche para la obra "Enjambre", en el marco del Día Internacional de la Danza.

EDUCACIÓN

Academia Desafío Latam, Valdivia: Bootcamps — Desarrollador Full Stack Python

MES DE ENERO 2024 - MES DE JUNIO 2024

Bootcamp para el desarrollo de aplicaciones web full stack python.

Proyectos; Portal Inmobiliario, aplicación de venta de Flanes, Portal Viajes Chile.

Herramientas; Html, css, bootstrap, javascripts Jquery, python, postgreSQL, Django.

Universidad Playa Ancha, Valparaíso — *Lic. Diseño Gráfico*

MES DE MARZO 2009 - MES DE ABRIL 2020

Diseñador Gráfico con capacidades integrales en gráfica editorial, digital, html básico, animaciones, diseño de marcas y utilización de la suite Adobe.

PROYECTOS

Portal Inmobiliario — aplicación web de administración, compra y venta de propiedades.

Portal de propiedades con funciones para arrendador y arrendatario, permitiendo login para cada tipo de usuario, crear propiedades, publicarlas y generar solicitudes de arriendo.

En este proyecto se utilizó Django, python, html, bootstrap, javascript.

Portal de venta de Flanes — aplicación web de venta de flanes

Portal de propiedades con funciones de venta de Flanes.

La aplicación cuenta con funciones de Login para usuarios vip, con vista de artículos especiales para este tipo de usuarios y carrito de compras.

En este proyecto se utilizó Django, python, html, bootstrap, javascript.

"Talleres de canto popular para músicos de Arica", Arica, Chile — *Diseñador Gráfico*

JULIO DE 2020

Proyecto financiado por el Ministerio de las Culturas, las Artes y el Patrimonio.

"Talleres de teoría e interpretación musical en bajo eléctrico para músicos de Arica", Arica, Chile — Diseñador Gráfico

MAYO DE 2020

Proyecto financiado por el Ministerio de las Culturas, las Artes y el Patrimonio.

"Creación del Himno Arica en Quechua, Uraki Jaylli" — Diseñador Gráfico & Ilustrador

IULIO DE 2015

Proyecto financiado por el 2% de la cultura Gobierno de Chile.

"Rescate musical de denuncia social de los 80" — Diseñador Gráfico & Ilustrador

IUNIO DE 2015

Proyecto financiado por el 2% de la cultura Gobierno de Chile.

"Creación del Himno nacional en zampoñas" — Diseñador Gráfico & Ilustrador

IULIO DE 2014

Proyecto financiado por el 2% de la cultura Gobierno de Chile.